臺灣高等法院刑事裁定
110年度侵聲再字第38號
再審聲請人
即受判決人  3469A-000000A（即A男，真實姓名年籍詳卷）  
            3469A-000000B（即B男，真實姓名年籍詳卷）
上二人共同
代  理  人  何政謙律師
上列再審聲請人等因違反兒童及少年性剝削防制條例等案件，對
於本院108年度侵上訴字第226號，中華民國109年12月31日第二
審確定判決（臺灣桃園地方法院107年度侵訴字第9號，起訴案號
：臺灣桃園地方檢察署106年度偵字第2516、5025號），聲請再
審，本院裁定如下：
    主  文
再審之聲請駁回。 
    理  由
一、再審聲請意旨略以：
  ㈠證人即被害人A女於民國108年4月2日原審審理時證稱：「（
    問：是否有給二哥錢？）那個時候好像沒有給二哥，就只有
    給爸爸而已」、「（問：妳爸爸跟二哥是否知道蔡千輝跟妳
    發生性行為這件事情？）沒有」、「（問：所以在7-11之前
    ，妳父親跟妳二哥都不知道妳要跟蔡千輝發生性行為，或者
    是說有性交易的情況，是否如此？）是的」、「（問：妳在
    105年3月在蔡千輝的住宅時，妳有跟蔡千輝發生性行為嗎？
    ）有。」、「（問：那一次發生性行為之前，妳父親跟妳二
    哥是否知道？）他們不知道」、「（問：蔡千輝有跟妳說為
    什麼要給妳錢嗎？是給妳跟蔡千輝為性行為的對價嗎？）他
    沒有說是性行為給的錢，他只是想要給我生活費的錢而已」
    、「（問：在妳的認知裡面，蔡千輝給妳錢的目的並不是為
    了要跟妳發生性行為，是否如此？）完全不是」、「（問：
    所以妳的意思是不是指蔡千輝他會給妳爸爸或是給妳二哥或
    是給妳錢，都是為了要幫助你們，跟妳是否有無跟蔡千輝發
    生性行為是沒有關係的，是否如此？）完全沒有關係」、「
    （問：蔡千輝給妳錢發生性行為這件事情，持續了一段時間
    ，這段期間妳有無跟妳爸爸講，這些錢都是用我發生性行為
    才能獲得的？）沒有，我沒有講過」、「（問：所以妳父親
    或是妳二哥到底知不知道妳去找蔡千輝是要發生性行為？）
    這件事完全沒有」、「（問：所以妳沒有讓他們知道，妳也
    沒有在他們面前做這件事嗎？）完全沒有」、「我老實說一
    件事情，錢的部分是我們需要的，但是有關性這件事情，我
    沒有這麼想過說會變成這個樣子」、「（問：妳的意思是說
    ，妳只知道妳跟蔡千輝發生性行為是單純的發生性行為，是
    否如此？）對」、「（問：所以不是要妳幫忙用性行為去換
    錢是嗎？）沒有，這件事情是不可能的」、「（問：妳之前
    有說過蔡千輝給妳父親跟妳哥哥錢，是跟妳發生性行為是有
    關的，有做就有錢，沒做就沒錢拿，為何當時這樣講？）因
    為那個時候我在氣頭上」、「（問：所以其實妳在案發前都
    不知道這個性行為跟蔡千輝給妳錢是有關係的，是否如此？
    ）我不知道」、「（問：剛剛我問妳那句話，妳說『有做才
    有錢，沒做就沒錢』這句話，是氣頭上講的不是正確的，是
    嗎？）對」等語，由上可證，聲請人2人均不知A女與蔡千輝
    發生性行為乙事，且蔡千輝拿錢給A女乙節亦與性行為無關
    ，彼此間並非對價關係，然原確定判決竟未斟酌上開A女所
    為對聲請人2人有利之證詞，顯有刑事訴訟法第420條第1項
    第6款之再審事由云云。
  ㈡證人蔡千輝於108年4月2日原審審理時證稱：「（問：你所謂
    的『有』，是指拿錢跟A女作為發生性行為的對價嗎？）不是
    ，這個錢是我給A女的，但我不是為了這個拿錢跟她性交易
    ，這個錢的部分是我私下給A女的」、「（問：所以你確實
    有在我剛剛講的時間、地點，跟A女發生性行為，但是你們
    沒有性交易，是否如此？）是，是有性行為，但不是性交易
    ，錢是我私底下拿給A女的」、「（問：你跟A女在上開的時
    間地點為性行為時，A女的父親及哥哥即在庭的被告，他們
    是否知情？）他們不知道」、「他們是跟我說他們身上沒有
    錢加油，所以我私底下拿給他們500到1000而已，是他們開
    口說他們沒有錢加油，是他們自已開口的，私底下我另外給
    A女的錢，是我私底下叫她自己肚子餓的話還是沒有飯吃的
    話，自己去買東西來吃」、「（問：所以你給A女錢的目的
    只是給她吃飯的飯錢，而不是要她跟你發生性行為，是否如
    此？）是」、「（問：你剛才說你有給A女的父親跟哥哥錢
    ，你給他們錢的目的，也不是你跟A女從事性行為的報酬，
    只是補貼油錢，是否如此？）是」等語，由上可證，聲請人
    2人均不知蔡千輝有與A女發生性行為乙事，且「蔡千輝拿錢
    給再審聲請人」與「蔡千輝與A女發生性關係」之間，兩者
    間並無對價關係，益證聲請人2人客觀上並無媒介A女與蔡千
    輝為性交易之行為，然原確定判決竟未採納上開蔡千輝所為
    對聲請人2人有利之證詞，顯有刑事訴訟法第420條第1項第6
    款之再審事由，並請求傳喚證人A女、蔡千輝，並對證人A女
    、蔡千輝及聲請人2人進行測謊，以證明聲請人2人不知道蔡
    千輝有與A女發生性行為之事實，亦無共同意圖營利而媒介
    使A女為有對價之性交行為云云。
二、按再審制度，目的在調和維護法安定性與發現真實正確裁判
    實踐具體正義間的衝突，本質上，係就確定判決一事不再理
    之法律效力予以顛覆之非常救濟制度，故得執以開啟再審程
    序之新事實、新證據，自應做與規範本旨相符之合目的性限
    制。鑑此，刑事訴訟法第420條第1項第6款所規定，得據以
    聲請再審的新事實、新證據，非但內容係未經原確定判決法
    院調查審酌，尚且須執以與原確定判決已調查審酌之舊證據
    綜合判斷，從形式上觀察，即具有足以動搖原確定判決事實
    認定之可能性，二者兼備，始足當之。又是否足以動搖原確
    定判決認定之事實，係於尊重原確定判決對原卷存舊事證所
    為評價之前提下，併就因新事實、新證據加入，對舊證據所
    造成之影響、修正，綜合考量，依客觀存在之經驗法則、論
    理法則，而為判斷(最高法院110年度台抗字第1078號裁定意
    旨參照)。是再審聲請人所聲請調查之證據縱屬存在，單獨
    或與先前之證據綜合判斷結果，倘無法對原確定判決認定之
    犯罪事實產生合理懷疑，不足以動搖原確定判決，既不能據
    以聲請再審，自無調查之必要(最高法院109年度台抗字第19
    56號裁定意旨參照)。
三、經查：
  ㈠原確定判決經綜合全案卷證資料，認定聲請人2人共同意圖營
    利而媒介使A女（為未滿18歲之少女）為有對價之性交行為
    ，由聲請人A男以家中經濟不佳為由勸說A女與蔡千輝進行性
    交行為以取得收入，經A女應允後，①於105年3月間某日，聲
    請人A男先與蔡千輝聯繫見面地點後，由聲請人B男駕車搭載
    A女、聲請人A男2人前往新北市三重區蔡千輝住處，由蔡千
    輝以其生殖器插入A女陰道之方式與A女發生性交行為1次後
    ，再由聲請人A男向蔡千輝收取該性交之對價1,000元，聲請
    人A男並將其中500元分予聲請人B男，聲請人B男再駕車搭載
    A女、聲請人A男2人返家；②於同年6月間某日，聲請人A男先
    與蔡千輝聯繫見面地點後，由聲請人B男駕車搭載A女、聲請
    人A男2人至蔡千輝住處附近之便利商店巷口，與蔡千輝會合
    ，蔡千輝將A女帶至便利商店巷內，以手指插入A女陰道之方
    式，與A女發生性交行為1次後，再由聲請人A男向蔡千輝收
    取該性交之對價1,500元，聲請人A男並將其中500元分予聲
    請人B男，聲請人B男再駕車搭載A女、聲請人A男2人返家等
    事實，係依憑證人A女及蔡千輝之證述，並有桃園市政府警
    察局對證人蔡千輝住處、住處附近之7-11、防火巷照片、聲
    請人B男所駕駛車輛照片、社工製作之性侵害減少被害人重
    複陳述作業訊前訪視紀錄等證據綜合研判，足認聲請人2人
    確有犯兒童及少年性剝削防制條例第32條第2項意圖營利而
    媒介少年為有對價之性交之犯行，各2罪，且聲請人2人就意
    圖營利而媒介少年為有對價之性交犯行，有犯意聯絡及行為
    分擔，應論以共同正犯，對於證據之取捨已詳敘其判斷之依
    據及認定之理由，並無任意推定犯罪事實，亦無違反經驗法
    則、證據法則、論理法則或證據漏未調查審酌之情形。
  ㈡聲請意旨雖以A女及蔡千輝於原審所證，可認聲請人2人並無
    意圖營利媒介使A女為性交易，聲請人2人均不知A女與蔡千
    輝發生性行為乙事，且蔡千輝拿錢給A女乙節亦與性行為無
    關，彼此間並非對價關係等情，惟原確定判決業已敘明其取
    捨證據及認定事實之心證理由，並於判決理由欄貳、一、㈠⒈
    、⒉、⒊等項對於A女於警詢、偵訊及原審對聲請人2人之指述
    ，及證人蔡千輝於偵訊、原審所為與A女相符之證述堪以採
    信之依據、A女於原審所為部分變異證詞尚難憑採、聲請人2
    人之辯解如何不足採信，均已依據卷內資料，詳加指駁（見
    原確定判決第6至12頁），並經本院調閱該案全卷核閱屬實
    。而證人A女及蔡千輝業經原審傳喚到庭並作證明確，是本
    院認縱再次傳喚證人A女及蔡千輝到庭作證，仍無法推翻原
    確定判決關於聲請人2人共同意圖營利而媒介使少年為有對
    價之性交行為各2次此犯罪事實之認定，而使聲請人2人受無
    罪、免訴、免刑或輕於原判決所認罪名之判決，顯然不足以
    動搖原確定判決，自與刑事訴訟法第420條第1項第6款所規
    定之要件有所不合，並無調查之必要。
　㈢另聲請人雖聲請就證人A女、蔡千輝及聲請人2人進行測謊，
    惟按測謊鑑定之受測對象為人，其生理、心理及情緒等狀態
    在不同時間難以完全相同，此與指紋比對、毒品鑑驗等科學
    鑑識技術，可藉由一再檢驗而獲得相同結果之「再現性」不
    同，故尚難單藉測謊鑑定獲得待證事實之確信，無法作為認
    定有無犯罪事實之唯一依據(最高法院110年度台上字第267
    號判決意旨參照)。而聲請人2人共同意圖營利而媒介使少年
    為有對價之性交行為各2次之犯罪事實，業據原確定判決本
    於經驗及論理法則，綜合卷內相關事證為取捨判斷並憑以認
    定，不論聲請人請求測謊鑑定之對象、測謊結果如何，均無
    從取代原確定判決依調查結果明白論斷之事實，是縱單獨就
    聲請人聲請測謊之結果，或與先前之證據綜合判斷，自形式
    上觀察，尚不足以動搖原確定判決事實之認定，而對聲請人
    等為更有利之判決，核與刑事訴訟法第420條第1項第6款要
    件不符，亦無調查之必要。　
四、綜上所述，本件聲請人2人所提之再審聲請，係屬對於原確
    定判決已說明事項及屬原審採證認事職權之適法行使，依其
    主觀意見再事爭辯，所提出之證據方法，亦非屬於得聲請再
    審之新證據，與刑事訴訟法第420條第1項第6款、第3項之法
    定再審要件不合。從而，本件再審之聲請並無理由，應予駁
    回。　　　  
據上論斷，應依刑事訴訟法第434條第1項，裁定如主文。　　
中　　華　　民　　國　　110 　年　　12　　月　　20  　日
                  刑事第一庭    審判長法　官  周煙平
                                      法　官  吳炳桂
                                      法　官  連育群
以上正本證明與原本無異。
如不服本裁定，應於裁定送達後10日內向本院提出抗告狀。
                                      書記官  廖紫喬
中　　華　　民　　國　　110 　年　　12　　月　　20　　日